臺灣臺北地方法院刑事判決　　　　　　　94年度易字第1520號
公　訴　人　臺灣臺北地方法院檢察署檢察官
被　　　告　甲○○
上列被告因違反商標法案件，經檢察官提起公訴（九十四年度偵
字第一五五五四號），被告於本院準備程序中就被訴事實為有罪
之陳述，經本院合議庭裁定由受命法官獨任進行簡式審判程序並
判決如下：
    主  文
甲○○連續明知為未得商標權人同意，於同一商品，使用相同之
註冊商標商品而販賣，處有期徒刑參月，如易科罰金，以參佰元
折算壹日。
扣案如附表所示之仿冒商標商品共計壹仟壹佰壹拾伍件、宅急便
托運收據參張、帳冊壹批、相片目錄壹批、包裝紙袋壹批、電腦
主機壹台及彰化商業銀行存摺壹本及均沒收。
    事  實
一、甲○○係設於臺北市○○○路○段一三七巷十九號一樓之「
    私之宅」精品店之負責人，明知如附表所示之商標圖樣為國
    際著名商標，分別經法商路易威登馬爾悌耶公司、法商克麗
    絲汀迪奧高巧股份有限公司、瑞士商香奈兒股份有限公司、
    英商布拜里公司、盧森堡商普瑞得有限公司、義商固喜歡固
    喜公司、英商奧佛雷旦喜股份有限公司、瑞士商巴蕾鞋廠股
    份有限公司、德商萬寶龍文具有限公司及義商普魯嘉里公司
    等向經濟部智慧財產局申請註冊獲准，取得指定於如附表所
    示專用商品之商標專用權，現仍於商標專用期間內，亦明知
    其於九十四年一月底起，自大陸地區廣州市所購得如附表所
    示之商品，其上所標示之商標圖樣，均為未得上述商標專用
    權人同意，而於同一商品使用相同於如附表所示註冊商標圖
    樣之仿冒商標商品，竟基於營利之概括犯意，自同年三月間
    起至六月九日止，在前開商店內，擺設陳列如附表所示之仿
    冒商品，及利用其所有之電腦設備，以其向網路服務業者申
    請之ADSL上網連接上「YAHOO！奇摩拍賣」網站，以「nlac5
    541」為代號，刊登拍賣前揭仿冒商標商品之訊息，待不特
    定顧客得標後，即以電子郵件與之聯繫，告以買家將款項匯
    入其所有之彰化商業銀行帳號0000000000000
    0號帳戶內，再透過郵局或宅急便業者寄交貨物，而以此方
    式連續販賣予不特定人以賺取差價牟利。嗣於同年六月九日
    十三時三十分許，為警持搜索票前往前開商店搜索而當場查
    獲，並扣得如附表所示之仿冒商品共計一千一百十五件、宅
    急便托運收據參張、帳冊壹批、相片目錄壹批、包裝紙袋壹
    批、電腦主機壹台及彰化商業銀行存摺壹本。
二、案經瑞士商香奈兒股份有限公司、法商克麗絲汀迪奧高巧股
    份有限公司、法商路易威登馬爾悌耶公司分別委由賴麗玉、
    黃福雄、許小玲訴由內政部警政署保安警察第二總隊第一大
    隊第三中隊報請臺灣臺北地方法院檢察署檢察官偵查起訴，
    甲○○於本院準備程序中就被訴事實為有罪之陳述，經本院
    裁定進行簡式審判程序。
    理  由
一、上開事實，業據被告甲○○於本院審理時坦承不諱，核與告
    訴代理人賴麗玉、許小玲於警詢中之指述相符，復有中華民
    國商標註冊證、薈萃商標協會臺灣連絡處鑑定證明書、法商
    路易威登馬爾悌耶公司產品意見書、法商克麗絲汀迪奧高巧
    股份有限公司鑑定證明、香港商瑞士海外有限公司台灣分公
    司鑑定報告書各一份、商標資料檢索等資料在卷可參，及如
    附表所示之仿冒商品一千一百十五件扣案可資佐可證，足徵
    被告出於任意性之自白與事實相符，應堪採信，本件事證明
    確，被告犯行堪以認定，應予依法論科。
二、核被告所為，係犯商標法第八十二條之販賣仿冒商標商品罪
    。被告意圖販賣而陳列之低度行為，為販賣之高度行為所吸
    收，不另論罪。其先後多次犯行，時間緊接，觸犯構成要件
    相同之罪名，顯係基於概括之犯意反覆為之，為連續犯，依
    刑法第五十六條規定，以一罪論，並加重其刑。又被告販賣
    仿冒如附表所示瑞士商巴蕾鞋廠股份有限公司商標商品之部
    分，起訴書雖未敘及，惟因此部分與已起訴之部分有裁判上
    一罪之關係，且經公訴人於本院九十四年十月二十四日審理
    當庭補充之，本院自得併予審酌。爰審酌被告不循正當途徑
    賺取錢財，竟販賣仿冒商標商品，侵害商標權人之商標權及
    正常營收，且扣案之仿冒商品數量甚多，對商標權人之損害
    甚鉅，惟其素行良好，並無犯罪前科，尚屬初犯，有臺灣高
    等法院被告前案紀錄表可稽，及犯後坦承犯行，態度尚稱良
    好等一切情狀，量處如主文所示之刑，並諭知易科罰金之折
    算標準，以示懲儆。扣案如附表所示之仿冒商標商品合計一
    千一百十五件，不問屬於被告與否，均應依商標法第八十三
    條規定宣告沒收。另扣案之宅急便托運收據三張、帳冊一批
    、相片目錄一批、包裝紙袋一批、電腦主機一台及彰化商業
    銀行存摺一本，為被告供犯罪所用之物，且屬被告所有，業
    據被告供承在卷，均應按刑法第三十八條第一項第二款之規
    定宣告沒收。
據上論斷，應依刑事訴訟法第二百七十三條之一第一項、第二百
九十九條第一項前段，商標法第八十二條、第八十三條，刑法第
十一條前段、第五十六條、第四十一條第一項前段、第三十八條
第一項第二款，罰金罰鍰提高標準條例條第二條，判決如主文。
本案經檢察官陳淑雲到庭執行職務
中　　華　　民　　國　　94　　年　　11　　月　　11　　日
　　　　　　　　　刑事第五庭  法　官　李宜娟
以上正本證明與原本無異。
如不服本判決，應於判決送達後10日內向本院提出上訴狀（應抄
附繕本）。告訴人或被害人如對於本判決不服者，應具備理由請
求檢察官上訴，其上訴期間之計算係以檢察官收受判決正本之日
期為準。
　　　　　　　　　　　　　　　書記官　游秀珠
中　　華　　民　　國　　94　　年　　11　　月　　17　　日
附錄本案論罪科刑法條：
商標法第八十二條
明知為前條商品而販賣、意圖販賣而陳列、輸出或輸入者，處一
年以下有期徒刑、拘役或科或併科新臺幣五萬元以下罰金
